【裁判字號】    95,上易,1798
【裁判日期】    951012
【裁判案由】    竊盜
【裁判全文】
臺灣高等法院刑事判決                95年度上易字第1798號
上  訴  人  臺灣板橋地方法院檢察署檢察官
被      告  甲○○
                    （現於台灣台北監獄台北分監執行中）
上列上訴人因竊盜案件，不服臺灣板橋地方法院95年度易字第11
72號，中華民國 95年7月10日第一審判決（起訴案號：臺灣板橋
地方法院檢察署 95年度偵字第14791號），提起上訴，本院判決
如下：
    主  文
原判決撤銷。
甲○○竊盜，累犯，處有期徒刑拾月。
    事  實
一、甲○○於民國８９年間，因竊盜案，經臺灣桃園地方法院判
    處有期徒刑6月，如易科罰金，以300元折算壹日確定，嗣於
    ９０年１１月２日執行完畢。９０年間，因竊盜案，經臺灣
    桃園地方法院判處有期刑6月，如易科罰金，以300元折算壹
    日確定，嗣於９２年６月２３日執行完畢。９２年間，因竊
    盜案，經本院判處有期徒刑8月確定，於 ９４年８月７日執
    行完畢。９４年間，因竊盜案，經臺灣桃園地方法院判處有
    期徒刑拾月確定，尚未執行完畢。詎仍不知悔改，於９５年
    ６月９日下午３時４４分許，在臺北縣三峽鎮○○街１９１
    號前，見乙○○自牌照號碼ＤＵ─６０６７號自用小客車下
    車，車門未上鎖，有機可乘，竟意圖為自己不法之所有，進
    入車內，竊取乙○○置於車內之咖啡色手提包1 個（內有支
    票2紙、新台幣5400元、信用卡及金融卡各2張），得手後，
    於離去之際，為乙○○發覺報警查獲，並起獲上列贓物。
二、案經臺北縣政府警察局三峽分局報請臺灣板橋地方法院檢察
    署檢察官偵查起訴。
    理  由
一、上列事實，業據被告坦承不諱（見本院 95年9月11日準備程
    序筆錄、95年9月28 日審判筆錄）。核與被害人乙○○指述
    之情節相符（見偵查卷第６頁、第７頁），復有贓物認領保
    管單、起獲之贓物照片（附於偵查卷第１８頁、第１９頁、
    第２０頁）等在卷足佐，堪認被告自白與事實相符，足為認
    定上揭犯罪事實之依據；本件事證明確，被告之犯行，堪予
    認定。
二、核被告所為，係犯刑法第320條第1項之竊盜罪。被告有如事
    實欄所示之犯罪有期徒刑前科情形，先後於９０年１１月２
    日、９２年６月２３日、９４年８月７日執行完畢，有本院
    被告前案紀錄表在卷足稽，其於五年之內，故意再犯有期徒
    刑以上之本罪，不論依修正前之刑法第四十七條或修正後之
    刑法第四十七條第一項之規定，均構成累犯，是適用修正前
    刑法第四十七之規定，對於本案被告並無不利之情形，自應
    依修正前刑法第四十七條累犯之規定加重其刑。
三、原審認被告罪證明確，予以論罪科刑，固非無見，惟查被告
    有如事實欄所示之犯罪前科情形，先後於９０年１１月２日
    、９２年６月２３日、９４年８月７日有期徒刑經執行完畢
    ，有本院被告前案紀錄表在卷足稽，其於五年之內，故意再
    犯有期徒刑以上之本罪，不論依修正前之刑法第四十七條或
    修正後之刑法第四十七條第一項之規定，均構成累犯，是適
    用修正前刑法第四十七之規定，對於本案被告並無不利之情
    形，自應依修正前刑法第四十七條累犯之規定加重其刑，原
    判決認應依修正後現行刑法第４７條第１項規定加重其刑，
    自有未當。檢察官上訴意旨亦指摘及此，原判決既有可議，
    爰由本院撤銷改判，並審酌被告犯罪之動機、目的、犯罪所
    生之損害，暨犯罪後之態度等一切情狀，量處如主文第二項
    所示之刑，以示懲儆。
四、據上論斷，應依刑事訴訟法第369條第1項前段、第364 條、
    第299條第1項前段，刑法第2條第1項、第47條（修正前）、
    刑法第320條第1項，罰金罰鍰提高標準條例第１條前段（修
    正前），判決如主文。
本案經檢察官洪泰文到庭執行職務。
中    華    民    國    95    年    10    月    12    日
                  刑事第七庭    審判長法  官  陳正雄
                                      法  官  許宗和
                                      法  官  許錦印
以上正本證明與原本無異。
不得上訴。
                                      書記官  楊妙恩
中    華    民    國    95    年    10    月    16    日
附錄本案論罪科刑法條全文：
修正前刑法第320條：
意圖為自己或第三人不法之所有，而竊取他人之動產者，為竊盜
罪，處五年以下有期徒刑、拘役或五百元以下罰金。
意圖為自己或第三人不法之利益，而竊佔他人之不動產者，依前
項之規定處斷。
前二項之未遂犯罰之。


司法院資訊處製作；財團法人民間司法改革基金會備份。
